【裁判字號】    98,交聲,128
【裁判日期】    980227
【裁判案由】    交管條例聲異
【裁判全文】
臺灣板橋地方法院交通事件裁定         98年度交聲字第128號
原處分機關  交通部公路總局臺北區監理所
異  議  人
即受處分人  乙○○
上列異議人即受處分人因違反道路交通管理處罰條例案件，對於
交通部公路總局臺北區監理所中華民國98年1 月5 日所為之裁決
處分（處分案號：北監自裁字裁40-C00000000號）聲明異議，本
院裁定如下：
    主  文
異議駁回。
    理  由
一、聲明異議意旨略以：異議人即受處分人乙○○於民國98年元
    月1 日凌晨，於自家喝酒，因其兄長之車牌號碼AE-0986 號
    自小客車停放於家中前方紅線上，異議人欲前往移車，惟於
    發動引擎後，身體不適，隨即睡著，並未酒後駕車，嗣經警
    員敲窗，叫醒異議人，並做酒精濃度測試，數值為0.37MG/L
    ，且於實施酒精濃度測試前，警員並未遞送白開水予異議人
    ，因此異議人不服原裁處，而提起本件異議云云。
二、按汽車駕駛人，駕駛汽車經測試檢定有酒精濃度超過規定標
    準者，處新臺幣15,000元以上60,000元以下罰鍰，並當場移
    置保管其車輛及吊扣其駕駛執照1 年，道路交通管理處罰條
    例第35條第1 項第1 款定有明文。次按汽車駕駛人有飲用酒
    類或其他類似物後其吐氣所含酒精濃度超過每公升0.25毫克
    或血液中酒精濃度超過百分之0.05以上者，不得駕車，道路
    交通安全規則第114 條第2 款亦有明文。
三、經查：
(一)異議人即受處分人乙○○於98年1 月1 日凌晨2 時11分2 秒
    許，駕駛車牌號碼AE-0986 號自小客車，行經設有燈光號誌
    管制之臺北縣板橋市○○路211 號（即中華郵政股份有限公
    司臺北縣板橋莒光郵局）前之交岔路口時，因酒醉而於自小
    客車上睡著，影響後方車輛通行，警員據報前往，見異議人
    於上開自小客車駕駛座上睡覺，經拍打駕駛座窗戶玻璃，叫
    醒異議人，並令異議人將車輛移至路旁，待異議人下車後，
    警員發現異議人身上散發濃重酒味，對其施以酒精濃度檢測
    結果，呼氣酒精濃度達每公升0.37毫克，業已超過每公升0.
    25毫克標準值之違規事實，除有臺北縣政府警察局北縣警交
    字第C00000000 號舉發違反道路交通管理事件通知單乙紙暨
    臺北縣政府警察局海山分局98年2 月9 日北縣警海交裁字第
    0980002967號函乙份在卷可稽外，另當日執行勤務舉發本違
    規事件之臺北縣政府警察局海山分局埔墘派出所警員甲○○
    於本院調查時到庭具結證稱：「（問：〈提示舉發通知單〉
    本單是否由你製作？）是的，我還記得當時情形。當時我擔
    任82線警力巡邏，發現莒光路211 號前面有一部自小客車，
    由駕駛人乙○○所駕駛的車輛擋在路中央，形成後方車輛全
    部阻塞，於是我們就下車，拍打乙○○之車窗，請其盡量將
    車子移動到211 號前面的臨時停車處，當時警方也不知道異
    議人有喝酒，乙○○下車以後，我們就有聞到有酒味，並詢
    問乙○○先生其喝酒已經經過多久的時間，他回答已經有三
    十分鐘以後，於是警方就當場實施酒測，酒測值高達0.37毫
    克，於是警方就當場告發開車喝酒，並且吊扣其車輛」、「
    （問：案發當時幾點？）約凌晨一點左右」、「（問：當時
    路邊有很多車？）因為異議人把車停在路中，所以後方形成
    塞車，經果我去調監視錄影帶畫面，異議人將車停在該處，
    已經有二、三十分鐘，而且當時車子的引擎是發動的，明顯
    有酒後開車行駛的行為」、「（問：還沒拍駕駛人車窗時，
    駕駛人當時在做何事？）他當時已經睡著。」、「（問：今
    天是否有帶駕駛人駕車至案發地點之畫面？）有。因為我有
    將畫面擷取到手機，所以畫面比較小、不清楚，如果說法官
    要比較清楚的畫面，須行文到莒光郵局，時間是清晨1 點之
    後」、「（問：當時有無提供白開水給異議人？）沒有」、
    「（問：什麼情況才會提供？）當事人有要求或是飲酒後尚
    未超過十五分鐘，才會提供白開水，但是因為他說他已經飲
    酒超過三十分鐘，所以我們才沒提供，當時當事人很配合，
    所以整個過程並無錄音或是錄影」、「（問：當時開單酒後
    駕車時候，異議人有無說他沒有酒後駕車？）有的，剛開始
    他有說，他理由是說他沒有開車，當時異議人的意識模糊，
    我們酒測完畢，告訴他酒測值，他才說他沒有喝酒，酒測完
    畢後，異議人有說他身體不舒服，酒測完畢就讓異議人回家
    ，當時我們拍車窗，約幾分鐘後就醒過來」、「對於異議人
    申訴的內容，我感到很奇怪，他說他是去幫兄長移車，可是
    他家人竟然不會阻止他在喝酒過後還去移車，我感到很奇怪
    」等語（詳本院98年2 月6 日訊問筆錄），參以證人甲○○
    警員與異議人間，不僅未有任何怨隙，且係毫不相識之人，
    衡情證人甲○○應無設詞攀誣，或虛構違規事實以陷害異議
    人之道理。況警員執行公務時，本身即受有行政懲處責任之
    監督，且其到庭具結作證，更係以刑事責任擔保其證言之真
    實性，故證人甲○○警員上開證述，以及其所紀錄舉發之本
    件違規事實，經核尚無不可採信之處。對照上開陳述之內容
    ，可知異議人確有酒後駕駛上開自小客車，且經警員對異議
    人實施呼氣酒精濃度測試，酒測值為每公升0.37毫克，業已
    超過規定標準之每公升0.25毫克以上甚明。因之，異議人於
    前揭時、地，有酒後駕車之違規事實，應無疑義。
(二)其次，異議人雖以前詞置辯，然經本院向臺北縣板橋莒光郵
    局調閱本件違規時段之監視錄影器拍攝畫面光碟，勘驗結果
    如下：「某車號不詳之自小客車（因夜間且距離甚遠，無從
    看出車號為何）於98年1 月1 日2 時11分2 秒許，因前方交
    岔路口處之燈光號誌為紅燈，緩慢往前行駛，而於停止線前
    停等紅燈；嗣於同日2 時12分10秒許，該路口之燈光號誌已
    轉換為綠燈，卻未見駕駛人將該自小客車駛離；迄至同日2
    時14分20秒許，該路口之燈光號誌又已轉換為綠燈，亦未見
    駕駛人將該自小客車駛離，後方車輛因見該自小客車未起駛
    ，而自該自小客車右側繞行離去；同日2 時20分1 秒許，警
    員從該自小客車右側後方走向駕駛座；同日2 時20分28秒許
    ，該自小客車駕駛人在員警指示下右轉行駛」，此有本院98
    年2 月27日之勘驗筆錄暨自上開監視器錄影畫面擷取之影像
    7 紙在卷可按，上開過程核與證人甲○○於本院訊問時就異
    議人違規酒後駕車及舉發過程之敘述並無二致，應無誤為舉
    發之可能。是異議人上開辯解，顯與事實不合，尚無可採。
    異議人駕駛車牌號碼AE-0986 號自小客車，於前開時、地，
    有酒後駕車之違規行為，應無疑問。
四、綜上所述，本件異議人即受處分人乙○○於上述時、地，酒
    後駕駛前開自小客車之違規行為既可認定，則原裁決機關即
    交通部公路總局臺北區監理所據此引用道路交通管理處罰條
    例第35條第1 項第1 款，並參酌違反道路交通管理事件統一
    裁罰基準及處理細則之規定，裁處異議人罰鍰新臺幣19,500
    元並吊扣駕駛執照12個月，施以道安講習，於法即無不當，
    從而，異議人之異議為無理由，應予駁回。
五、據上論斷，應依道路交通案件處理辦法第19條，裁定如主文
    。
中    華    民    國    98    年    2    月    27    日
                    交通法庭    法  官  鄭燕璘
以上正本證明與原本無異。
如不服本裁定應於送達後5 日內向本院提出抗告狀。
中    華    民    國    98    年    2    月    27    日
                                書記官  陳筱惠


司法院資訊處製作；財團法人民間司法改革基金會備份。
